【裁判字號】    99,再,45
【裁判日期】    990921
【裁判案由】    有關土地事務
【裁判全文】
高雄高等行政法院裁定
                                        99年度再字第45號
再審原告  甲○○○
再審被告  臺南縣歸仁地政事務所
代 表 人  乙○○主任
上列當事人間有關土地事務事件，再審原告對於中華民國98年11
月4日本院98年度訴字第246號判決，提起再審之訴，本院裁定如
下：
    主  文
再審之訴駁回。
再審訴訟費用由再審原告負擔。
    理  由
一、按再審之訴應於30日之不變期間內提起。前項期間自判決確
    定時起算，判決於送達前確定者，自送達時起算；其再審之
    理由發生或知悉在後者，均自知悉時起算，行政訴訟法第27
    6條第1項及第2項定有明文。倘再審原告主張再審之理由發
    生或其知悉在後者，應就此利己事實負舉證責任，此觀同法
    第277條第1項第4款之規定自明。
二、本院98年度訴字第246號判決於民國98年11月19日送達再審
    原告，並於98年12月15日確定，有卷附送達證書足據，計算
    再審之不變期間自判決確定時起算，扣除在途期間6日，至9
    9年1月20日（星期三）止即告屆滿，再審原告遲至99年7月2
    9日始提起再審之訴，有本院收文戳加蓋於再審起訴狀可稽
    ，顯已逾期；至再審原告是否有知悉再審理由在後之情事，
    並未就此利己事實舉證證明，依上開規定及說明，其再審之
    訴自非合法。
三、次按對於確定判決提起再審之訴，依行政訴訟法第277條第1
    項第4款之規定，必須表明「再審理由及關於再審理由並遵
    守不變期間之證據」。所謂表明再審理由，必須指明確定判
    決有如何合於行政訴訟法第273條所定再審事由之具體情事
    始為相當，倘僅泛言有再審事由而無具體情事者，仍難謂已
    合法表明再審事由，提起再審之訴，即屬不合法（最高行政
    法院89年度裁字第1693號裁定參照）。經查，本件再審原告
    提起本件再審之訴主張略以：(一)原審函調73年重測公告地籍
    圖確和73年重測調查表所載界址不符，可見再審被告未依土
    地法第46條之1至第46條之3規定辦理地籍圖重測，原確定判
    決卻謂其依前揭法令規定，核無不合，顯有錯誤；(二)審視土
    地法第46條之3規定，除可申請複丈外，並無明文規定公告
    期滿後30日內可提訴願及行政訴訟；又司法院釋字第374號
    解釋意旨，土地重測經公告確定後，如有爭議尚得依法提起
    訴訟解決，原確定判決所為闡釋土地法第46條之3規定並無
    依據，且牴觸司法院釋字第374號解釋；(三)細觀原確定判決
    理由第(五)點，謂無相關原始資料可稽之情形下，何者有誤，
    實難判斷，又謂再審被告以無原始資料可稽，未同意依再審
    原告申請，而予以更正系爭土地面積，依法尚無不合，此自
    卷附再審被告97年1月30日所測量字第0970000710號函可資
    參酌，惟該函與附知再審原告內容不同。前者謂無原始資料
    可稽，後者言無前例可循，顯有矛盾；(四)原審自始至終均未
    函調並鑑定永久保存之73年重測地籍原圖及面積計算表，和
    73年重測調查表所載界址、面積核對，並比對原審所函調73
    年公告地籍圖有無複製錯誤；亦未調閱再審原告向台南縣政
    府申請、陳情業已辦峻之土地複丈資料與實地釘界、現今地
    籍圖、73年重測調查表四者之間界址、面積差異及台南縣關
    廟鄉○○段582地號地上建物牆壁有否滅失或翻修，以釐清
    案情等語，僅係就原確定判決所不採之理由再予指陳，未就
    原確定判決有何行政訴訟法第273條第1項第1款、第13款、
    第14款再審事由，而為具體指摘，是其泛稱原確定判決有行
    政訴訟法第273條第1項第1款、第13款、第14款再審情事，
    揆諸前揭裁判意旨，即非合法。
四、綜上所述，再審原告之訴為不合法，爰依行政訴訟法第278
    條第1項、第104條、民事訴訟法第95條、第78條，裁定如主
    文。

中    華    民    國    99    年    9     月    21    日
             高雄高等行政法院第四庭
                         審判長法官  蘇  秋  津
                               法官  簡  慧  娟
                               法官  戴  見  草
以上正本係照原本作成。
如不服本裁定，應於裁定送達後10日內以書狀敘明理由，經本院
向最高行政法院提出抗告（須按對造人數附具繕本）。
中    華    民    國    99    年    9     月    21    日

                              書記官  江  如  青

司法院資訊處製作；財團法人民間司法改革基金會備份。
